【裁判字號】    99,裁,2159
【裁判日期】    990916
【裁判案由】    綜合所得稅
【裁判全文】
最  高  行  政  法  院  裁  定
                                      99年度裁字第2159號
上  訴  人  甲○○
被 上訴 人  財政部臺灣省北區國稅局
代  表  人  吳自心
上列當事人間綜合所得稅事件，上訴人對於中華民國99年6月15
日臺北高等行政法院99年度再字第33號判決，提起上訴，本院裁
定如下：
    主  文
上訴駁回。
上訴審訴訟費用由上訴人負擔。
    理  由
一、按對於高等行政法院判決之上訴，非以其違背法令為理由，
    不得為之，行政訴訟法第242條定有明文。依同法第243條第
    1項規定，判決不適用法規或適用不當者，為違背法令；而
    判決有同條第2項所列各款情形之一者，為當然違背法令。
    是當事人對於高等行政法院判決上訴，如依行政訴訟法第24
    3條第1項規定，以高等行政法院判決有不適用法規或適用不
    當為理由時，其上訴狀或理由書應有具體之指摘，並揭示該
    法規之條項或其內容；若係成文法以外之法則，應揭示該法
    則之旨趣；倘為司法院解釋或本院之判例，則應揭示該判解
    之字號或其內容。如以行政訴訟法第243條第2項所列各款情
    形為理由時，其上訴狀或理由書，應揭示合於該條項各款之
    事實。上訴狀或理由書如未依此項方法表明，或其所表明者
    與上開法條規定不合時，即難認為已對高等行政法院判決之
    違背法令有具體之指摘，其上訴自難認為合法。
二、本件上訴人對於高等行政法院判決上訴，係以：無論係被上
    訴人做成補稅處分之依據，抑或原審法院95年度訴字第4322
    號確定判決認定系爭營利所得之來源，均係源自依偽造之82
    年10月20日「許煥龍合夥經商契約書」所成立之企業社帳載
    而來，則該許煥龍合夥經商契約書既經刑事判決認定偽造在
    案。上訴人究竟是依82年10月合夥契約書分得房屋6間，或
    者依偽造之經商契約書分得系爭營利所得3,803,194元，抑
    或者暨分配有6間房屋又有系爭營利所得，自應一併查明。
    原判決確有未依職權調查證據之違法等語，為其論據。惟本
    院經核其上訴理由，無非重複前已主張為原審所不採之理由
    ，就原審取捨證據、認定事實之職權行使，任意指摘其為不
    當，而非具體表明合於不適用法規、適用法規不當、或行政
    訴訟法第243條第2項所列各款之情形，難認對該判決之如何
    違背法令已有具體之指摘。依首揭說明，應認其上訴為不合
    法。
三、據上論結，本件上訴為不合法。依行政訴訟法第249條第1項
    前段、第104條、民事訴訟法第95條、第78條，裁定如主文
    。
中    華    民    國    99    年    9     月    16    日
                    最高行政法院第三庭
                        審判長法官  高  啟  燦
                              法官  曹  瑞  卿
                              法官  黃  合  文
                              法官  劉  介  中
                              法官  陳  鴻  斌

以  上  正  本  證  明  與  原  本  無  異
中    華    民    國    99    年    9     月    17    日
                              書記官  邱  彰  德

司法院資訊處製作；財團法人民間司法改革基金會備份。
